【裁判字號】    98,訴,465
【裁判日期】    980825
【裁判案由】    違反槍砲彈藥刀械管制條例
【裁判全文】
臺灣桃園地方法院刑事判決               98年度訴字第465號
公  訴  人  臺灣桃園地方法院檢察署檢察官
被      告  甲○○
指定辯護人  本院公設辯護人彭詩雯
上列被告因違反槍砲彈藥刀械管制條例等案件，經檢察官提起公
訴（97年度偵字第22372號），本院判決如下：
    主  文
甲○○未經許可，寄藏手槍，累犯，處有期徒刑伍年陸月，併科
罰金新臺幣捌萬元，罰金如易服勞役，以新臺幣壹仟元折算壹日
。扣案如附表一編號(一)、附表二編號(一)所示之物均沒收。
    事  實
一、甲○○前因公共危險等案件，經本院以96年度壢交簡字第22
    46號判決分別判處有期徒刑3 月、罰金新臺幣8 萬元確定，
    並於民國96年12月20日易科罰金執行完畢。詎仍不知悔改，
    明知具有殺傷力之制式手槍、子彈及炸彈或爆裂物主要組成
    零件之火藥，均屬槍砲彈藥刀械管制條例管制之物品，非經
    許可，不得持有、寄藏，仍於97年5 月14日某時，在桃園縣
    平鎮市○○路某網咖，收受真實姓名年籍不詳綽號「阿慶」
    之成年男子為擔保所欠債務而交付如附表一、二所示制式手
    槍1 支、子彈2 顆、火藥1 包等物（另有子彈2 顆嗣經甲○
    ○擊發，僅遺留彈殼2 顆，詳後述），旋藏放於其住處，後
    又以包包裝好後藏放於向友人林榮志（為林榮志女友吳妤暄
    所有）借用之車號L9-8662 號自用小客車內駕駛座下方，而
    以此方式寄藏上開制式手槍、子彈及槍砲彈藥之主要組成零
    件。嗣於97年9 月20日晚間10時30分許，由林榮志駕駛上開
    車輛搭載甲○○、彭康豪、張士洋（林榮志、彭康豪、張士
    洋另為不起訴處分）前往「歡唱100 音樂茶坊」（址設桃園
    縣楊梅鎮○○路65號）消費，至翌日（21日）凌晨1 時10分
    許離去時，因要求簽帳被拒，而與店員發生衝突，甲○○竟
    至上開車輛內取出其持有之上開槍枝、子彈，在該店內朝天
    花板射擊2 發子彈（甲○○涉及殺人未遂部分，業經偵查檢
    察官不起訴處分，又前揭開槍部分僅係說明甲○○使用槍枝
    之情形，未據起訴，亦經蒞庭檢察官於98年3 月16日準備程
    序當庭陳述明確；另毀損部分，未據告訴），隨即由林榮志
    駕駛上開車輛離開。嗣警方據報到場處理，扣得遺留現場如
    附表一編號(二)所示之子彈2 顆、已擊發之彈殼2 顆、彈頭1
    顆，另於97年10月8 日下午3 時10分許，在桃園縣龍潭鄉○
    ○路240 巷3 弄30號2 樓201 號房甲○○住處查獲甲○○，
    並經其同意搜索，扣得如附表一編號(一)所示槍枝1 支、如附
    表二編號(一)所示火藥1 包、已擊發彈殼1 顆，始悉上情。
二、案經桃園縣政府警察局楊梅分局報告臺灣桃園地方法院檢察
    署檢察官偵查起訴。
    理  由
一、本案所引用之供述及非供述證據，經本院依法踐行調查證據
    程式，檢察官、被告及其指定辯護人均不爭執各該證據之證
    據能力，且亦查無依法應排除其證據能力之情形，是後述所
    引用證據之證據能力均無疑義。
二、訊據被告甲○○對於上開犯罪事實坦承不諱，並據證人廖日
    宏、林榮志、彭康豪、張士洋、吳妤暄於警詢中、黃聖軒於
    警詢及偵查中證述甚詳（見偵查卷第20-24 、25-29 、39-4
    3 、46-48 、50-54 、60-63 、102-103 、106-108 頁），
    且有現場圖、現場照片在卷可稽（見偵查卷第64、65-68 、
    70-72 、109-110 頁）。此外，扣案如附表一所示槍枝、子
    彈、如附表二所示火藥1 包經送內政部警政署刑事警察局鑑
    定結果，如附表一編號(一)所示槍枝1 支可發射子彈，具有殺
    傷力，而如附表一編號(二)所示子彈2 顆，亦具有殺傷力，又
    如附表二編號(一)所示火藥1 包，為槍砲彈藥刀械管制條例所
    列管之炸彈或爆裂物主要組成零件（鑑定結果詳如附表一、
    二所載），有該局97年12月8 日刑鑑字第0970164926號鑑定
    書、98年8 月4 日刑鑑字第0980094903號鑑定書、98年8 月
    12 日 刑偵五字第0980111807號鑑驗通知書在卷可按，被告
    之自白堪認與事實相符，本件事證明確，被告甲○○犯行堪
    予認定。
三、核被告甲○○所為，係犯槍砲彈藥刀械管制條例第7 條第4
    項之未經許可寄藏手槍罪、同條例第12條第4 項之未經許可
    寄藏子彈罪及同條例第13條第4 項未經許可寄藏彈藥主要組
    成零件罪。按槍砲彈藥刀械管制條例第7 條第4 項、第12條
    第4 項及第13條第4 項，係將持有與寄藏為分別之處罰規定
    ，而寄藏與持有，均係將物置於自己實力支配之下，僅寄藏
    必先有他人之持有行為，而後始為之受寄代藏而已，故寄藏
    之受人委託代為保管，其保管之本身，亦屬持有，不過，此
    之持有係受寄之當然結果，不應另就持有予以論罪。檢察官
    認被告所為係成立同上條項未經許可而持有槍枝、子彈，容
    有誤會，惟因屬同條項之法條，爰不予變更起訴法條。又未
    經許可持有槍枝、子彈、彈藥主要組成零件，其持有之繼續
    ，為行為之繼續，亦即一經持有該槍枝、子彈、彈藥主要組
    成零件，罪即成立，至其持有行為終了時，均論為一罪，不
    得割裂，則包括持有之寄藏該槍枝、子彈、彈藥主要組成零
    件行為，自亦為行為之繼續，其犯罪之完結須繼續至寄藏行
    為終了時為止，均只論為一罪。被告同時寄藏上開槍枝、子
    彈及彈藥主要組成零件，係以一寄藏行為同時觸犯前開3 罪
    名，應依刑法第55條前段想像競合犯之規定，從一重之未經
    許可寄藏手槍罪。被告所犯未經許可寄藏彈藥主要組成零件
    罪部分雖未據起訴，然與起訴部分具有想像競合之裁判上一
    罪關係，為起訴效力所及，本院自應予以審理判決。被告曾
    受事實欄所載之徒刑執行完畢，此有臺灣高等法院被告前案
    紀錄表供參，其受徒刑之執行完畢，於5 年內故意再犯本件
    有期徒刑以上之罪，為累犯，應依刑法第47條第1 項之規定
    ，加重其刑。爰審酌槍砲係屬高度危險之物品，非經主管機
    關許可不得擅自持有、寄藏，以維社會大眾安全，被告甲○
    ○無故寄藏上開槍彈及彈藥主要組成零件，對於他人身體、
    生命之安全及社會治安，業已造成潛在之危險，復於犯後尚
    能坦承犯行，及其品行、犯罪之動機、目的、手段、生活狀
    況、智識程度及所生損害等一切情狀，量處如主文所示之刑
    ，並就罰金部分諭知易服勞役之折算標準。扣案如附表一編
    號(一)所示槍枝、如附表二編號(一)所示火藥，均屬違禁物，應
    依刑法第38條第1 項第1 款之規定宣告沒收。至扣案如附表
    一編號(二)所示具有殺傷力之子彈2 顆，已由內政部警政署刑
    事警察局鑑驗試射，僅餘彈殼，已失其違禁物之性質，本院
    自無從沒收。其餘如附表三所示之物，分別為已擊發之制式
    彈殼及彈頭，有內政部警政署刑事警察局97年12月8 日刑鑑
    字第0970164926號鑑定書在卷可稽（見偵查卷第112-113 頁
    ），並非違禁物，亦無證據證明與本件寄藏槍枝、子彈、火
    藥之犯罪有何直接關係，均不另為沒收之諭知。
據上論斷，應依刑事訴訟法第299 條第1 項前段，槍砲彈藥刀械
管制條例第7 條第4 項、第12條第4 項、第13條第4 項，刑法第
11條前段、第55條前段、第47條第1 項、第42條第3 項、第38條
第1 項第1 款，判決如主文。
本案經檢察官徐文豪到庭執行職務。
中    華    民    國    98    年    8    月    25   日
                  刑事第四庭  審判長法  官  袁雪華
                                    法  官  張淑華
                                    法  官  林宜靜
以上正本證明與原本無異。
如不服本判決應於收受判決後10日內向本院提出上訴書狀，並應
敘述具體理由。其未敘述上訴理由者，應於上訴期間屆滿後20日
內向本院補提理由書 (均須按他造當事人之人數附繕本)「 切勿
逕送上級法院」。
                                    書記官  黃俊燁
中    華    民    國    98    年    8     月    25    日
附錄論罪科刑法條
槍砲彈藥刀械管制條例第7條
未經許可，製造、販賣或運輸火砲、肩射武器、機關槍、衝鋒槍
、卡柄槍、自動步槍、普通步槍、馬槍、手槍或各類砲彈、炸彈
、爆裂物者，處死刑、無期徒刑或7 年以上有期徒刑；處徒刑者
，併科新臺幣3千萬元以下罰金。
未經許可，轉讓、出租或出借前項所列槍砲、彈藥者，處無期徒
刑或 5 年以上有期徒刑，併科新臺幣 1 千萬元以下罰金。
意圖供自己或他人犯罪之用，而犯前二項之罪者，處死刑或無期
徒刑；處徒刑者，併科新臺幣 5 千萬元以下罰金。
未經許可，持有、寄藏或意圖販賣而陳列第 1 項所列槍砲、彈藥
者，處 5 年以上有期徒刑，併科新臺幣 1 千萬元以下罰金。
意圖供自己或他人犯罪之用，以強盜、搶奪、竊盜或其他非法方
法，持有依法執行公務之人所持有之第1 項所列槍砲、彈藥者，
得加重其刑至二分之一。
第 1 項至第 3 項之未遂犯罰之。
槍砲彈藥刀械管制條例第12條
未經許可，製造、販賣或運輸子彈者，處 1 年以上 7 年以下有
期徒刑，併科新台幣 500 萬元以下罰金。
未經許可，轉讓、出租或出借子彈者，處 6 月以上 5 年以下有
期徒刑，併科新台幣 300 萬元以下罰金。
意圖供自己或他人犯罪之用，而犯前二項之罪者，處 3 年以上
10 年以下有期徒刑，併科新台幣 700 萬元以下罰金。
未經許可，持有、寄藏或意圖販賣而陳列子彈者，處 5 年以下有
期徒刑，併科新台幣 300 萬元以下罰金。
第 1 項至第 3 項之未遂犯罰之。
槍砲彈藥刀械管制條例第13條
未經許可，製造、販賣或運輸槍砲、彈藥之主要組成零件者，處
 3年以上10年以下有期徒刑，併科新台幣700 萬元以下罰金。
未經許可，轉讓、出租或出借前項零件者，處 1 年以上 7 年以
下有期徒刑，併科新台幣 500 萬元以下罰金。
意圖供自己或他人犯罪之用，而犯前 2 項之罪者，處 5 年以上
有期徒刑，併科新台幣 1000 萬元以下罰金。
未經許可，持有、寄藏或意圖販賣而陳列第 1 項所列零件者，處
6 月以上5 年以下有期徒刑，併科新台幣300 萬元以下罰金。
第1 項至第3 項之未遂犯罰之。
附表一、甲○○持有槍枝、子彈部分（具殺傷力部分）
┌──┬────────────┬──────────────┬──────────────┐
│編號│扣案物                  │鑑定結果                    │備註                        │
├──┼────────────┼──────────────┼──────────────┤
│(一)  │制式手槍壹枝（含彈匣壹個│係口徑9mm 制式半自動手槍，為│內政部警政署刑事警察局97年12│
│    │，槍枝管制編號0000000000│義大利TANFOGLIO 廠COMBAT型，│月8 日刑鑑字第0970164926號鑑│
│    │號）                    │槍號為AB22563 ，槍管內具陸條│定書                        │
│    │                        │右旋來復線，擊發功能正常，可│                            │
│    │                        │供擊發同口徑制式子彈使用，認│                            │
│    │                        │具殺傷力。                  │                            │
├──┼────────────┼──────────────┼──────────────┤
│(二)  │子彈貳顆                │均係口徑9mm 制式子彈，經試射│同上                        │
│    │                        │，均可擊發，認均具殺傷力。（│                            │
│    │                        │已鑑驗試射）                │                            │
└──┴────────────┴──────────────┴──────────────┘
附表二、甲○○持有火藥部分
┌──┬──────┬───────────────┬───────────────┐
│編號│扣案物      │鑑定結果                      │備註                          │
├──┼──────┼───────────────┼───────────────┤
│(一)  │火藥壹包    │淨重0.15公克，驗餘淨重0.06公克│內政部警政署刑事警察局98年8 月│
│    │            │，係煙火類火藥，為槍砲彈藥刀械│4日刑鑑字第0980094903號鑑定書 │
│    │            │管制條例所列管之炸彈或爆裂物主│、98年8 月12日刑偵五字第098011│
│    │            │要組成零件。                  │1807號鑑驗通知書              │
└──┴──────┴───────────────┴───────────────┘
附表三
┌──┬─────────┐
│編號│扣案物            │
├──┼─────────┤
│(一)  │已擊發制式彈頭壹顆│
├──┼─────────┤
│(二)  │已擊發制式彈殼顆│
└──┴─────────┘


司法院資訊處製作；財團法人民間司法改革基金會備份。
